臺灣臺北地方法院刑事裁定　　　　　　 100年度聲字第2303號
聲請人即
被告之選
任辯護人　林恩宇律師
被　　告　潘志源原名陳志源）.
上列聲請人即被告因妨害風化等案件，不服本院100年度訴字第9
38號受命法官於中華民國100年8月8 日所為羈押之處分，聲請撤
銷該處分，本院裁定如下：
    主  文
聲請駁回。
    理  由
一、聲請意旨詳如附件刑事羈押抗告狀之記載。
二、按對於審判長、受命法官、受託法官或檢察官所為羈押之處
    分有不服者，受處分人得聲請其所屬法院撤銷或變更之；該
    項聲請期間為5 日，自為處分之日起算，其為送達者，自送
    達後起算；又得為撤銷或變更之聲請而誤為抗告者，視為已
    有聲請。刑事訴訟法第416 條第1 項第1 款、第3 項、第41
    8 條第2 項分別定有明文。再按抗告法院認為抗告無理由者
    ，應以裁定駁回之，該條規定於依第416 條聲請撤銷審判長
    、受命法官、受託法官或檢察官所為各項處分時，亦有所準
    用，同法第412 條、第416 條第4 項亦規定甚明。查本件羈
    押係由本院受命法官於案件經檢察官起訴後移審本院時經訊
    問後所為，核係受命法官所為之羈押處分，本應以聲請撤銷
    或變更為不服該處分之救濟方法（即一般所謂「準抗告」）
    ，聲請人具狀雖表明抗告之旨，惟係誤聲請撤銷或變更為抗
    告，揆諸上開說明，應視為已有撤銷或變更原處分之聲請，
    合先敘明。
三、經查：
  (一)按被告經法官訊問後，認為犯罪嫌疑重大，而有事實足認為
    有勾串共犯或證人之虞者，及所犯為死刑、無期徒刑或最輕
    本刑為5 年以上有期徒刑之罪者，非予羈押，顯難進行審判
    者，得羈押之，刑事訴訟法第101 條第1 項第2 款、第3款
    分別定有明文。又對被告所執行之羈押，其目的上之一係為
    保全證據而對被告所實施剝奪其人身自由之強制處分，是被
    告有無羈押之必要，當由法院以有無上述羈押之目的而依職
    權進行目的性裁量。又羈押被告之審酌，並非在行被告係有
    罪、無罪之調查，而係以被告所犯罪嫌是否重大，有無羈押
    原因及必要性，資為是否羈押之依據，因之羈押所稱之犯罪
    嫌疑重大，自與有罪判決須達毫無懷疑之有罪確信之心證有
    所不同，而羈押審查關於證據取捨，係採自由證明原則，有
    別於實體判決所採之嚴格證明原則；且按刑事訴訟法第101
    條第1 項規定所謂「被告犯罪嫌疑重大」，只需檢察官提出
    之證據在形式上足以證明被告犯罪嫌疑已足，至於證據之證
    據能力及證明力如何，均為審判期日調查之事項，並非審核
    被告應否羈押時，法院應予調查之事項。
  (二)被告因共同涉犯刑法第231 條第1 項、第231 條之1 第1項
    、人口販運防制法第31條第1 項等罪嫌，前經本院受命法官
    於民國100 年8 月8 日訊問後，認依本案卷證資料及與本案
    相牽連之本院100 年度訴字第648 號案件之卷證資料顯示，
    被告犯罪嫌疑重大，其涉犯之刑法第231 條之1 第1 項以強
    暴脅迫圖利媒介性交罪，係最輕本刑5 年以上有期徒刑之罪
    ，且與本案相牽連之另案共犯童軍文、王壽昌、謝志賢、于
    銘，與本案共同被告張小青、林庚緯等人均否認犯行，有事
    實足認有勾串共犯、證人之虞，為保全訴訟、證據，認有羈
    押之必要，爰依刑事訴訟法第101 條第1 項第2 款、第3 款
    規定，予以羈押，並禁止接見通信等情，業據本院依職權調
    取100 年度訴字第938 號案卷核閱屬實。
  (三)而本案被告雖否認犯行，惟依卷附同案被告張小青、林庚緯
    、張淑娟、洪苡庭、李鈺芬、李霈儕、謝宜玲、謝幸娟、張
    上怡、賴慈敏、羅芳如、羅瑞櫻、牛秀梅、詹亞菱之陳述，
    證人之證述、扣案之SoeoneQ uick I L筆記本、經紀制度薪
    資簡章、工作保證單、借條、票、大理街○號○樓之○門牌
    簽字借條、SD公司履歷及合約書、通訊監察譯文、手機簡訊
    照片、手銬、伸縮警棍、短木劍、電擊棒、被害人借條、本
    票、健保卡、國民身分證、住處遭紅色噴漆及受傷照片等，
    形式上已足證明被告涉犯前開罪名之罪嫌重大，是本院受命
    法官據以認定被告共同涉犯刑法第231 條第1 項、第231 條
    之1 第1 項、人口販運防制法第31條第1 項等罪嫌重大，並
    非無據。又被告所為供述避重就輕，且核與共同被告張小青
    、林庚緯之供述互有不一，更與證人之證述尚有出入，事實
    真相仍須藉由被告與渠等或證人間之詰問、對質，始得逐一
    釐清，若將被告開釋在外，將易於串證，依此，堪信有事實
    足認被告有勾串共犯或證人之虞，亦符合刑事訴訟法第101
    條第1 項第2 款之事由。再衡諸本案犯罪規模、情節、危害
    社會程度，及被告擔任角色、涉案程度甚深情形，且為期證
    人證詞不受污染及確保訴訟程序之順利進行，本院認仍有羈
    押被告並禁止接見通信之必要，且無從以具保、責付或限制
    住居之手段代替之，是原審以被告有羈押之正當原因及必要
    性，並予以羈押，亦不悖乎比例原則。
  (四)至聲請人另指稱同案被告李霈儕、洪苡庭等人於本案偵查開
    始迄今均未受到羈押處分，可見涉犯刑法第231 條之1 第1
    項之重罪嫌之被告，並非必然予以羈押，原審僅針對被告及
    其他2 人予以羈押實有違比例原則及平等原則云云。惟本案
    被告、同案被告羈押與否，原本即因每個被告涉案程度不同
    ，視個案情節輕重及訴訟進行階段而定，被告、同案被告參
    與犯罪中之角色、分工程度、犯後對法律服從性本會有不同
    ，法院因而對其等為不同處分，尚難謂此即違反平等、比例
    原則，是聲請人此部分指稱，容有誤會。
  (五)從而，原審審酌全卷及相關事證，斟酌訴訟進行程度及其他
    一切情事，認被告犯罪嫌疑重大，非予羈押顯難進行審判，
    為期發現真實，俾利後續調查相關證據，因而為羈押及禁止
    接見通信之裁定，尚非無據。從而，聲請人指摘原裁定不當
    ，殊難憑採，核無理由，應予駁回。
四、末按法院依刑事訴訟法第416 條之聲請所為裁定，不得抗告
    ，同法第418條第1項前段規定甚明，是本裁定依法不得抗告
    （詳見釋字第639號解釋意旨、最高法院94年度臺抗字第153
    號刑事裁定意旨參照），附此併敘。
五、依刑事訴訟法第416條第4項、第412條，裁定如主文。
中    華    民    國   100    年    8     月    31    日
                     刑事第十七庭審判長法  官  賴淑美
                                       法  官  楊雅清
                                       法  官  葉力旗
以上正本證明與原本無異。
本裁定不得抗告。
                                       書記官  許翠燕
中    華    民    國   100    年    9     月    6     日